臺灣新竹地方法院民事裁定　九十一年度再微字第一號
　　再審聲請人　乙○○
　　再審相對人　甲○○
　　法定代理人　蔡永勳
右當事人間請求損害賠償事件，再審聲請人對於本院九十年度小上字第三五號損害賠
償事件於民國九十年十二月三十一日之確定裁定聲請再審，本院裁定如左：
    主      文
再審之聲請駁回。
再審聲請費用由再審聲請人負擔。
    理      由
一、本件聲請再審意旨略以：再審聲請人因再審相對人之故意，於一審期間不及提出
    有利於再審聲請人之證據，形成不利再審聲請人之判決，故依據民事訴訟法第四
    百九十六條第十三項（應為第四百九十六條第一項第十三款之誤），於法定期間
    內提起再審之訴（應為聲請再審之誤），理由如左：
（一）再審聲請人車輛為再審相對人撞毀為確認事實，再審相對人等稱車輛已修復，
      並於民國九十年十月五日由再審相對人甲○○以湖口郵局第二０九號存證信函
      告知，再審聲請人於同年十月六日取回車輛，送至附近之保養廠對車輛狀況檢
      查採證，並於九十年十月十一日以湖口郵局第０八一一六六號掛號信函通知再
      審相對人甲○○，述明車輛存有油箱變形、車樑折裂、懸吊避震系統故障與電
      路損壞之事實，並將可目視判證部分拍照說明，惟再審相對人等全無回應。再
      審聲請人依法請求再審相對人等完成車輛之修復，如無法修復，當依車禍發生
      當時之車輛時價賠償再審聲請人；至於車輛時價之認定，再審聲請人參考相同
      期間中古汽車雜誌內刊登之多輛同型同年份車輛之售價，取其平均值八萬五千
      元，當有其可信度，並同時亦有查詢新竹縣內中古車行及路旁個人自售之同型
      同年份車輛之售價，皆高於此值，此一事實，再審相對人等於第一審中亦表示
      承認。
（二）再審聲請人自車輛發生日至九十年十月六日間，上下班通勤，接送國小女兒補
      習及母親赴醫之交通費用，為本次車禍造成再審原告之額外支出，應由再審相
      對人等賠償；惟再審相對人抗辯：其等曾以存證信函於五月底通知再審聲請人
      領取車輛，為再審聲請人回函拒領，非彼等責任；然而再審聲請人於九十年五
      月二十五日回覆再審相對人等之存證信函內容，僅對再審相對人等所提雙方無
      異議修理該車輛之定義及修復完成兩事提出質疑，並告知已向本院提起民事訴
      訟，但卻未做任何拒領車輛之表示。事實上，再審聲請人於接獲通知後即往修
      理廠取車，想要查驗，惟修理廠方面已由再審相對人授意：「再審聲請人需簽
      立和解書始得取車」，故拒絕再審聲請人將車領回；直至九十年十月六日，因
      見系爭車輛因停放日久，因蟲鼠咬噬已有損壞發生，恐遭無端牽入，始通知再
      審聲請人將車取回。
（三）再審聲請人於九十年十月六日取回車輛後，因車輛事實上並未修復，且因停放
      期間遭蟲鼠咬噬，造成電路系統損壞漏電，除使車輛停止後因電池電力漏失無
      法發動外，並有行駛中因漏電跳火導致著火之危險，故系爭車輛自取回至今仍
      無法使用，期間之交通費用，再審聲請人本當求償，惟不欲另起訟事，僅維持
      一審意旨，求償至九十年十月十五日一審開庭日之交通費用。
（四）車輛發生日至一審開庭日期間之交通費用計新台幣（下同）三萬一千五百六十
      元。
      秉於前述之事實及理由，請求將本院九十年度小上字第三五號判決（應為裁定
      之誤載）廢棄，判命再審相對人等應連帶給付再審聲請人新台幣十一萬六千五
      百六十元，及自九十年十月六日起至清償日止，按年息百分之五計算之利息等
      語。
二、按對於確定裁定聲請再審，依民事訴訟法第五百零七條準用同法第五百零一條第
    一項第四款之規定，必須表明再審理由。所謂表明再審理由，必須指明確定裁定
    有如何合於法定再審事由之具體情事始為相當，倘僅泛言有何條款之再審事由，
    無具體情事者，仍難謂已合法表明再審事由，最高法院著有六十四年度台聲字第
    七六號判例可稽。又聲請再審，應表明再審理由及關於再審理由並遵守不變期間
    之證據，此為必須具備之程式，且此程式之欠缺性質上屬無庸命補正之事項，法
    院應依民事訴訟法第五百零七條準用同法第五百零二條第一項之規定，毋庸命其
    補正，逕以裁定駁回之（最高法院六十年度台抗字第五三八號、七十年度台再字
    第三五號判例要旨可資參照）。經查，本件再審聲請人主張本院九十年度小上字
    第三五號確定裁定有民事訴訟法第四百九十六條第一項第十三款（聲請狀誤載為
    第四百九十六條第十三項）之再審事由，惟核其上開聲請再審之內容，均係就第
    一審判決未採信再審聲請人所主張之事實及提出之證據有所爭執，再審聲請人既
    未具體指出何項證物或得使用之證物，係未經原審斟酌之證物，而由其所發見，
    且可使其受較有利之裁判之情形，即再審聲請人未就原確定裁定有何民事訴訟法
    第四百九十六條第一項第十三款所列之再審事由為具體指摘，亦未見其就原確定
    裁定有該款之情事具體予以說明，自難認其已表明再審理由，揆諸前開判例及說
    明，再審聲請人聲請本件再審，於法尚有未合，應予以裁定駁回。
三、依民事訴訟法第五百零二條第一項、第九十五條、第七十八條，裁定如主文。
中　　　華　　　民　　　國　　九十一　　年　　　二　　　月　　二十六　　日
                                  臺灣新竹地方法院民事第一庭
~B審判長法官　蔡孟芳
~B法　　　官　黃佩禎
~B法　　　官　謝永昌
右為正本係照原本作成。
不得抗告。
~B法院書記官　蕭宛琴
中　　　華　　　民　　　國　　九十一　　年　　　二　　　月　　二十六　　日
